臺灣臺北地方法院刑事判決
公　訴　人　臺灣臺北地方法院檢察署檢察官
被　　　告　乙○○
指定辯護人　本院公設辯護人甲○○
上列被告因違反槍砲彈藥刀械管制條例案件，經檢察官提起公訴
（93年度偵字第7536、9163號），本院判決如下：
    主  文
乙○○連續未經許可，製造可發射子彈，具有殺傷力之改造槍支
，處有期徒刑伍年陸月，併科罰金新台幣拾萬元，罰金如易服勞
役，以銀元參佰元即新台幣玖佰元折算壹日。扣案之改造仿WALT
HER廠半自動手槍壹把（含彈匣壹個）、仿左輪手槍壹把（含彈
匣壹個）、改造子彈玖顆、不具殺傷力之仿半自動手槍參支、子
彈伍顆、彈匣、槍械零件（槍管半成品拾柒枝、彈匣半成品壹只
、彈殼玖拾個、彈頭貳拾壹個、鋼珠貳個、火藥貳盒、轉輪壹個
、槍機參個、槍柄貳個、板機壹支、擊鎚參個、護弓貳片、結合
梢貳片、細部零件壹包）、輪機壹台、小型砂輪機壹台、鑽床壹
台、銼刀壹支、皮手壹支、鉗子壹支均沒收。
    事  實
一、乙○○明知手槍、子彈皆為管制物品，非經許可不得製造，
    竟基於製造具有殺傷力改造槍支及子彈之犯意，於民國（下
    同）92年11月間，至臺北縣三重市○○路不詳店名之模型店
    ，以新台幣6,000元代價購得仿WALTHER廠半自動玩具手槍1
    支、子彈6發，再以每發10元代價購買7發子彈，又於同年11
    月13日在臺北市○○路不詳店名之五金行，以150元代價購
    得槍管一支後，於同日在臺北市○○區○○路4段60號4樓之
    66住處，未經許可，以更換槍管方式自行改造成具殺傷力之
    槍枝並以火藥填裝方式改造成具殺傷力之子彈，嗣於93年1
    月13日19時許，在其上揭住處，為警查獲上開非法改造並持
    有之具殺傷力改造仿WALTHER廠半自動手槍1把及具殺傷力之
    改造子彈13顆。其復基於前開概括犯意，未經許可，於93年
    5月間，在上揭住處，以鑽床、砂輪機等鐵工工具，改造具
    殺傷力仿左輪手槍1把，嗣於同月17日19時30分許，同址為
    警查獲其非法持有上開具殺傷力改造仿左輪手槍1把及不具
    殺傷力之仿半自動手槍3支、子彈5顆、彈匣、槍械零件（槍
    管半成品17枝、彈匣半成品1只、彈殼90個、彈頭21個、鋼
    珠2個、火藥2盒、轉輪1個、槍機3個、槍柄2個、板機1支、
    擊鎚3個、護弓2片、結合梢2片、細部零件1包）、改造工具
    輪機1台、小型砂輪機1台、鑽床1台、銼刀1支、皮手1支、
    鉗子1支等。
二、案經臺北市政府警察局萬華分局及臺北市政府警察局刑事警
    察大隊報告臺灣臺北地方法院檢察署檢察官偵查起訴。
    理  由
一、訊據被告乙○○固坦承其有改造前開槍枝及子彈之事實不諱
    ，然矢口否認係分別改造，辯稱：槍、彈均是一併購入、改
    造，第一次為警查獲係伊自己交出槍彈，因害怕而未供出其
    他槍枝云云。惟查：
（一）、按被告之自白，非出於強暴、脅迫、利誘、詐欺、疲勞
        訊問、違法羈押或其他不正之方法，且與事實相符者，
        得為證據，刑事訴訟法第156條第1項定有明文。經查：
        被告於93年1月13日、同年5月17日分別為警查獲具殺傷
        力改造仿WALTHER廠半自動手槍1把、具殺傷力之改造子
        彈13顆及具殺傷力改造仿左輪手槍1把、不具殺傷力之
        仿半自動手槍3支、子彈5顆、彈匣、槍械零件及改造工
        具等物後，經警對之製作警詢筆錄時，均係在被告精神
        狀態正常情形下，採一問一答，邊問邊寫方式為之，警
        詢筆錄之內容，雖非逐字記載，然均係依被告出於自由
        意思所為之陳述，予以記載要旨，關於槍、彈之來源，
        亦係被告所主動供出，嗣於警詢筆錄製作完成後，並有
        持交被告閱覽確認無誤後，始由其簽名按捺指印，無何
        不當取供之情事，而被告對警訊筆錄之供述亦稱其所言
        實在（參本院94年6月20日審判筆錄第4頁），故其警詢
        筆錄均有證據能力，核先敘明。
（二）、經查：被告於93年1月13日為警查獲時供稱：「（警方
        查獲你持8MM改造手槍1把及改造子彈13發，於何時改造
        ？）約於92年11月13日在家中改造。（你該改造槍枝於
        何地購買？）我在三重市○○路的模型店購買。（你購
        買回家如何改造請詳述之？）我只換一支槍管而已。（
        你改造槍彈之工具為何？）該槍枝可分解，只須換槍管
        ，而槍管我是於92年11月13日在臺北市○○路五金行購
        買。槍管以150 元購買，至於槍枝以6,000元購買。子
        彈自行改造。...（你改造槍枝應有改造工具，為何你
        沒有？）不用工具，很簡單只須換槍管即可。」等語（
        參臺灣臺北地方法院檢察署93年度偵字第7536號卷第2
        6至29頁同日警訊筆錄）。又被告於93年5月17日為警查
        獲後供稱：「（你持有該批鑽床、砂輪機等工具作何用
        途？）本來是我從事鐵工之工具，並有用來改造槍枝使
        用。」等語（參臺灣臺北地方法院檢察署93年度偵字第
        9163號卷第9頁93年5月18日警訊筆錄）。而被告二次經
        警查獲扣案之槍枝，分別送內政部警政署刑事局鑑定結
        果：「送鑑改造手槍壹枝（槍枝管制編號0000000000）
        ，認係由仿WALTHER廠半自動手槍製造之金屬玩具手槍
        ，更換土造金屬槍管改造而成之改造手槍，機械性能良
        好，可擊發適用子彈，認具殺傷力。」、「送鑑左輪手
        槍壹支（槍枝管制編號0000000000），認係由仿轉輪手
        槍製造之玩具手車通槍管及轉輪槍彈內阻鐵而成之改造
        手槍，機械性能良好，可擊發適用之子彈，認具殺傷力
        。」此分別有該局93年2月12日刑鑑字第0930015941號
        、93年6月2日刑鑑字第0930109022號槍彈鑑定書各一份
        附卷可憑。由上開被告兩次警詢筆錄之供述及內政部警
        政署刑事警察局槍彈鑑定書二份可知，被告前後二次遭
        查獲之改造槍枝係分別以不同方式改造成具有殺傷力之
        槍枝。足證被告前後二次經查獲之改造槍枝並非同一時
        間所改造，其兩次改造行為，均出於同一改造之概括犯
        意，被告辯稱係一併改造、非連續犯云云，顯非屬實，
        不足採信。
（三）、綜上所述，被告二次經警查獲之具殺傷力改造仿WALTHE
        R廠半自動手槍1把、具殺傷力之改造子彈13顆及具殺傷
        力改造仿左輪手槍1把，係以一改造、持有之概括犯意
        ，分別以不同方式改造而成並持有無誤。
二、扣案子彈13顆，亦經送請內政部警政署刑事警察局鑑驗結果
    ，認：(一)9顆，認均係由玩具金屬彈殼加裝直徑約8mm之金屬
    彈頭改造而成之改造子彈，採樣3顆試射，均可擊發，認均
    具殺傷力。(二)4顆，認均係由玩具金屬彈殼加裝直徑約8.3mm
    之金屬彈頭改造而成之改造子彈，採樣1顆試射，可擊發，
    認具殺傷力。」、「送鑑左輪手槍壹支（槍枝管制編號0000
    000000），認係由仿轉輪手槍製造之玩具手車通槍管及轉輪
    槍彈內阻鐵而成之改造手槍，機械性能良好，可擊發適用之
    子彈，認具殺傷力。」此分別有該局93年2月12日刑鑑字第
    0930015941號槍彈鑑定書1份暨槍、彈照片4張及該局93 年6
    月2日刑鑑字第0930109022號槍彈鑑定書1份暨槍、彈照片3
    張附卷可稽。
三、按行為後法律有變更者，適用裁判時之法律。但裁判前之法
    律有利於行為人者，適用最有利於行為人之法律，刑法第2
    條第1項定有明文。查被告行為後，槍砲彈藥刀械管制條例
    業於94年1月26日修正公布，將該條例第11條刪除，並將該
    條例第4條第1項第1款所定「其他可發射金屬或子彈具有殺
    傷力之各式槍砲」之相關刑責規定移列併入第8條內，其中
    關於未經許可製造持有該等槍砲之法定刑亦由「五年以上有
    期徒刑，併科新臺幣一千萬元以下罰金。」提高為「無期徒
    刑或五年以上有期徒刑，併科新臺幣一千萬元以下罰金。」
    ，相較之下，自以適用修正前之規定有利於被告。再按扣案
    之改造手槍及改造子彈，分別屬修正前槍砲彈藥刀械管制條
    例第4條第1項第1款之其他可發射子彈具有殺傷力之槍砲、
    第2款前述槍砲所使用之子彈，依同條例第5條之規定，非經
    中央主管機關許可不得製造，則被告未經中央主管機關許可
    製造槍、彈之犯行，灼然無疑，應予依法論處。
四、核被告所為，係犯修正前槍砲彈藥刀械管制條例第11條第1
    項之製造具有殺傷力可發射子彈之改造槍支罪及同條例第12
    條第1項製造具有殺傷力子彈罪。其改造之子彈雖有13顆，
    惟因係觸犯同一罪名之罪且僅侵害各罪所欲保護之單一社會
    法益，僅構成單純一罪。被告製造具有殺傷力可發射子彈之
    改造槍支及子彈後，加以持有之行為，分別為該製造行為所
    吸收，均不另論罪。又被告先後二次改造具有殺傷力可發射
    子彈之改造槍支，時間緊接，所犯構成要件相同，顯係基於
    概括犯意為之，應依連續犯論以一罪。又被告基於同一製造
    之犯意，在相同地點、接近時間內製造上開改造手槍及子彈
    ，應論以想像競合犯，從一重之連續製造具有殺傷力，可發
    射子彈之改造槍支罪處斷。又被告改造仿WALTHER廠半自動
    手槍1把及改造子彈13顆之事實，雖未經起訴檢察官提起公
    訴，然此嗣經蒞庭檢察官予以補充在卷，有93年度公訴蒞庭
    字第14040號補充理由書一份在卷可按（本院卷第53頁至第
    45 頁），本院自得予以審理。爰審酌被告犯罪之動機、目
    的、手段、值此槍彈氾濫之際，非法製造槍彈，製造之槍、
    彈種類、數量，為對社會治安潛藏高度危險，及經警查獲後
    ，仍不思反省，繼續為製造槍枝之行為，顯見被告惡性非輕
    ，惟尚未有其他實害行為、所生危害及其犯後態度等情狀，
    量處如主文所示之刑，就併科罰金部分並諭知易服勞役之折
    算標準，以示懲儆。
五、扣案之改造仿WALTHER廠半自動手槍、仿左輪手槍各1把（均
    含彈匣1個）及改造子彈9顆（4顆經試射已滅失），係屬違
    禁物，均應依刑法第38條第1項第1款規定諭知沒收。另扣按
    之仿半自動手槍3支、子彈5顆、彈匣、槍械零件（槍管半成
    品17枝、彈匣半成品1只、彈殼90個、彈頭21個、鋼珠2 個
    、火藥2盒、轉輪1個、槍機3個、槍柄2個、板機1支、擊鎚3
    個、護弓2片、結合梢2片、細部零件1包），雖不具殺傷力
    ，然應認屬供改造槍、彈所用之物；及扣案之製造工具輪機
    1 台、小型砂輪機1台、鑽床1台、銼刀1支、皮手1支、鉗子
    1支，亦屬供改造槍、彈所用之物，均屬被告所有，應依刑
    法第38條第1項第2款規定宣告沒收。
六、據上論斷，應依刑事訴訟法第299條第1項前段，修正前槍砲
    彈藥刀械管制條例第11條第1項、第12條第1項，刑法第2條
    第1項但書、第11條前段、第56條、第55條、第42條第2項、
    第38條第1項第1款、第2款，罰金罰鍰提高標準條例第2條，
    現行法規所定貨幣單位折算新臺幣條例第2條，判決如主文
    。
本案經檢察官蕭惠菁到庭執行職務。
中　　華　　民　　國　　94　　年　　7 　　月　　18　　日
                  刑事第六庭審判長法  官  曾正龍
                                  法  官  邱蓮華
                                  法  官  郭惠玲
以上正本證明與原本無異。
如不服本判決，應於判決送達後10日內，向本院提出上訴狀。
                                  書記官  彭自青
中　　華　　民　　國　　94　　年　　7　　 月　　21　　日
附錄本案論罪科刑法條全文：
修正前槍砲彈藥刀械管制條例第11條：
未經許可，製造、販賣或運輸第4條第1項第1款所稱其他可發射
金屬或子彈具有殺傷力之各式槍砲者，處5年以上有期徒刑，併
科新臺幣1千萬元以下罰金。
未經許可，轉讓、出租或出借前項所列槍砲者，處3年以上10年
以下有期徒刑，併科新臺幣7百萬元以下罰金。
意圖供自己或他人犯罪之用，而犯前2項之罪者，處無期徒刑或
7年以上有期徒刑，併科新臺幣1千萬元以下罰金。
未經許可，持有、寄藏或意圖販賣而陳列第1項所列槍砲者，處
1年以上7年以下有期徒刑，併科新臺幣7百萬元以下罰金。
第1項至第3項之未遂犯罰之。
修正前槍砲彈藥刀械管制條例第12條：
未經許可，製造、販賣或運輸子彈者，處1年以上7年以下有期徒
刑，併科新台幣5百萬元以下罰金。
未經許可，轉讓、出租或出借子彈者，處6月以上5年以下有期徒
刑，併科新台幣3百萬元以下罰金。
意圖供自己或他人犯罪之用，而犯前2項之罪者，處3年以上10年
以下有期徒刑，併科新台幣7百萬元以下罰金。
未經許可，持有、寄藏或意圖販賣而陳列子彈者，處5年以下有
期徒刑，併科新台幣3百萬元以下罰金。
第1項至第3項之未遂犯罰之。
